臺灣高雄地方法院民事裁定　　　　　　 95年度國再微字第3號
再審原告　　乙○○
訴訟代理人　甲○○
再審被告　　台灣高雄地方法院
法定代理人　戊○○
訴訟代理人　丁○○
　　　　　　丙○○
上列當事人間請求國家賠償事件，再審原告對於中華民國95年8
月31日本院95年度國再微字第2 號確定判決提起再審之訴，裁定
如下：
    主      文
再審之訴駁回。
再審訴訟費用由再審原告負擔。
    理      由
一、再審原告主張略以：再審原告於本院95年度國再微字第2 號
    （下稱國再微2 號）案件中關於是否經合法送達、聲明之事
    項能否為有利之證明等事項，均屬事實問題，再審被告逕以
    顯無理由駁回再審原告之訴其適用法規顯有錯誤，為此提起
    再審之訴，聲明求為判決：原判決廢棄；再審被告應回
    復本院90年度重訴字第1125號返還代墊款事件之原狀，並給
    付再審原告新臺幣1 元。
二、按再審之訴，應於30日之不變期間內提起，前項期間自判決
    確定時起算，但再審之理由知悉在後者，自知悉時起算，民
    事訴訟法第500 條第1 項、第2 項定有明文。且提起再審之
    訴，應依同法第501 條第1 項第4 款，表明再審理由及關於
    再審理由並遵守不變期間之證據，此為必須具備之程式。如
    未於書狀表明其遵守不變期間之證據時，審判長無庸命其補
    正，即得以其訴為不合法，逕以裁定駁回之（最高法院63年
    5 月28日63年度第3 次民庭庭推總會決議、60年臺抗字第53
    8 號判例、81年度臺抗字第178 號裁定意旨參照）。故再審
    原告提起再審之訴，自應於訴狀內表明其遵守不變期間之證
    據，若主張再審理由知悉在後，亦應就其所主張之事實，於
    再審訴狀中表明，且提出已遵守不變期間之證據。
三、經查，再審被告所提國再微2 號事件經本院於民國95年8 月
    31日判決確定後，再審原告於95年9 月12日收受該判決，即
    於30日內之95年9 月25日提起本件再審之訴，並主張國再微
    2 號確定判決違背論理及經驗法則，而有違反民事訴訟法第
    222 條第3 項及認作主張之違法（此部分另以判決駁回），
    嗣於96年3 月12日始另再遞狀表示國再微2 號確定判決以顯
    無理由駁回再審原告之請求，有適用法規顯有錯誤之違法等
    情，此有送達證書及蓋有本院收文戳章之再審原告書狀在卷
    可稽。按再審原告既已於95年9 月12日收受國再微2 號確定
    判決，則對於該判決係以顯無理由駁回再審原告之請求亦應
    於收受判決時已知悉，是30日之不變期間即應自95年9 月12
    日起算，茲再審原告於96年3 月12日始另行主張國再微2 號
    確定判決以顯無理由駁回再審原告之請求，有適用法規顯有
    錯誤之再審事由，顯然已逾該30日之不變期間（縱如再審原
    告所主張應自送達判決翌日之95年9 月13日起算亦同），揆
    諸首揭說明，其再審之訴，自屬不合法，應予駁回。
三、依民事訴訟法第505 條、第502 條第1 項、第95條、第78條
    ，裁定如主文。
中　　華　　民　　國　　96　　年　　9 　　月　　17　　日
                  民事第四庭   審判長法　官　黃國川
                                     法  官  郭瓊徽
                                     法  官  黃宣撫
以上證明與原本無異。
如對本裁定抗告須於裁定送達後10日內向本院提出抗告狀。
中　　華　　民　　國　　96　　年　　9 　　月　　18　　日
                                     書記官  王美玲
